# 求助陈版上市公司 00 元收购控股东持股、净资产为负数的公司股权的账务处理

提问人：yinsha520 时间：2020-05-08 20:08:00
客户单位上市公司以 0 元收购标的公司的全部股权，该标的公司原先为控股股东全资控股的公司，收购日账面净资产为-1600万，评估净资产为-1500万，求问上市公司单体报表需要进行账务处理吗？合并报表需要作为同一控制下的企业合并进行追溯调整吗？还是认为非同控下的企业合并确认商誉？这笔交易需要认为是控股股东与上市公司之间的权益性交易吗

回答人：chenyiwei
这种情况下，由于合并日取得被合并方账面净资产为负数，故长期股权投资成本为零。
但同时要关注：本企业作为其新股东，对其超额亏损是否需承担责任？如果需承担责任的，则应考虑是否满足《企业会计准则第 13 号——或有事项》规定的预计负债确认条件，谨慎确认预计负债（对应借记资本公积）。

提问人：yinsha520 时间：2020-05-09 15:20:00
请问陈版，在合并角度，需要作为同一控制下的企业合并处理吗？

回答人：chenyiwei
如果被收购方构成业务，则属于同一控制下合并。